---
title: "Ejemplo 04 Primera parte"
output: html_document
date: "`r Sys.Date()`"
---

## Lectura de archivos JSON y XML

#### Objetivo

-   Realizar lectura de archivos JSON y XML para poder aplicar las funciones que se requieran de `R` y poder extraer información convirtiéndola en un data frame

#### Requisitos

-   librería `rjson`
-   librería `XML`

### Desarrollo

Comenzaremos instalando los paquetes necesarios para después cargarlos a `R`

```{r}
pacman::p_load(rjson)            # Quitar comillas del nombre
```

## **Json**

Vamos a leer un archivo Json de prueba alojado [aquí](https://tools.learningcontainer.com/sample-json-file.json)

```{r}
URL <- "https://tools.learningcontainer.com/sample-json-file.json" # Asignando el link a una variable
```

```{r}
JsonData <- fromJSON(file= URL)     # Se guarda el JSon en un objeto de R
```

```{r}
class(JsonData)                     # Vemos que tipo de objeto es JsonData
```

```{r}
str(JsonData)                       # Vemos la naturaleza de sus variables
```

Finalmente ya que pudimos acceder al contenido del Json, también podemos realizar la manipulación de los datos dentro del Json, por ejemplo:

```{r}
sqrt(JsonData$Mobile)
```

Para entrar a las demás variables recuerda que puedas usar el operador de `$`, es decir, `JsonData$`

### Como volver el Json un Data Frame

```{r}
df <- as.data.frame(JsonData)
df
```

## XML

Ahora vamos a leer datos XML en `R`, utilizando un archivo XML alojado [aquí](http://www-db.deis.unibo.it/courses/TW/DOCS/w3schools/xml/cd_catalog.xml)

Lo primero es instalar y cargar el paquete `XML` y alojar el link en una variable `link`, para su lectura

```{r}
pacman::p_load(XML)
```

```{r}
link <- "http://www-db.deis.unibo.it/courses/TW/DOCS/w3schools/xml/cd_catalog.xml"

# Analizando el XML desde la web
xmlfile <- xmlTreeParse(link)
```

Ahora ya podemos ver las propiedades del objetvo `xmlfile`

```{r}
summary(xmlfile)
```

```{r}
head(xmlfile)
```

También gracias al `xmlTreeParse` podemos extraer los datos contenidos en el archivo

```{r}
#Extraer los valores xml
topxml <- xmlSApply(xmlfile, function(x) xmlSApply(x, xmlValue))
```

```{r}
# Colocandolos en un Data Frame
xml_df <- data.frame(t(topxml), row.names= NULL)
```

```{r}
head(xml_df)
```

```{r}
str(xml_df) # Observar la naturaleza de las variables del DF
```

Convertiremos incluso las variables de `PRICE` y `YEAR` en datos numéricos para poder realizar operaciones con este dato

```{r}
xml_df$PRICE <- as.numeric(xml_df$PRICE) 
xml_df$YEAR <- as.numeric(xml_df$YEAR)
```

```{r}
mean(xml_df$PRICE)
mean(xml_df$YEAR)
```

Todo esto se puede realizar en un solo paso utilizando el siguiente comando

```{r}
data_df <- xmlToDataFrame(link)
head(data_df)
```
