---
title: "Ejemplo 4. Segunda parte"
output:
  slidy_presentation: default
  ioslides_presentation: default
date: "`r Sys.Date()`"
---

## Tablas en HTML 

Comenzamos instalando el paquete `rvest` el cual nos permitirá realizar la lectura de la tabla en el HTML

```{r}
# install.packages("rvest")
library(rvest)
```

## Introducimos una dirección URL donde se encuentre una tabla

```{r}
theurl <- "https://solarviews.com/span/data2.htm"
file <- read_html(theurl)    # Leemos el html
```

## Selecciona pedazos dentro del HTML para identificar la tabla

```{r}
tables <- html_nodes(file, "table") 
tables
```

## Hay que analizar 'tables' 

Para determinar cual es la posición en la lista que contiene la tabla, en este caso es la no. 4 

Extraemos la tabla de acuerdo a la posición en la lista

```{r}
table1 <- html_table(tables[4], fill = TRUE) %>% as.data.frame()
head(table1)
```

## NA OMIT

Quitamos NA´s que meten filas extras y convertimos la lista en un data frame para su manipulación con R

```{r}
table <- na.omit(table1)
str(table)  # Vemos la naturaleza de las variables
```

## Por último realizamos una conversión de una columna 

Tipo `chr` a `num`, se pueden hacer las conversiones que se requieran

```{r}
table$Albedo <- as.numeric(table$Albedo)
str(table)
```

